【裁判字號】    92,簡上,150
【裁判日期】    920630
【裁判案由】    傷害
【裁判全文】
臺灣臺北地方法院刑事判決                        九十二年度簡上字第一五號
    上  訴  人
    即  被  告  乙○○
右列上訴人即被告因傷害案件，不服本院九十二年度簡字第五二二號，中華民國九十
二年三月五日第一審刑事簡易判決（聲請簡易判決處刑案號：九十一年度偵字第二○
九九七號，含九十一年度他字第五四四九號），提起上訴，本院管轄第二審之合議庭
判決如左︰
    主  文
上訴駁回。
乙○○緩刑貳年。
    事  實
一、乙○○於民國九十一年三月一日上午，在台北市○○區○○路二段七十七巷二十
    七號前，與鄰居甲○○之妻因米篩權之歸屬問題，二方意見不一，至同日晚上，
    乙○○與甲○○復因同一問題僵持不果。未料雙方爭執下，乙○○竟基於傷害人
    身體之犯意，出手緊勒甲○○之頸部，致甲○○受有右側頸部勒傷及紅腫擦傷等
    傷害。
二、案經甲○○訴由臺灣臺北地方法院檢察署檢察官聲請簡易判決處刑。
    理  由
一、右揭事實，業據上訴人即被告乙○○迭於偵查及本院審理中坦承：「（為何事爭
    執？）因為米篩何人所有發生爭執。（問：你是否有動手勒住他脖子？）有。」
    、「（問：在本院九十二年三月三日訊問中所述是否正確《按係指承認有聲請簡
    易判決處刑書所載之犯罪事實》？）正確」等語不諱（見九十一年度他字第五四
    四九號偵查卷第十頁反面、本院九十二年六月二十三日審判筆錄），核與告訴人
    甲○○於偵查中指訴：「‧‧九十一年三月一日上午，本人之配偶至住家倉庫取
    一米篩使用‧‧‧，方取尚未使用前，鄰居乙○○先生即向本人之配偶大吼‧‧
    ‧。當天晚上，‧‧‧（我）到現場後，鄭先生依舊指稱東西屬於他所有，於是
    雙方僵持不下。不料，鄭先生竟出手抓住本人之領口，勒住一陣子後，‧‧‧沒
    想到他‧‧‧繞到本人身後鎖喉。‧‧‧導致本人脖子勒傷，出現了勒痕」等語
    之情節相符（同上偵查卷第一頁），且有卷附慈幼診所及台北市立萬芳醫院出具
    之診斷證明書各一紙可稽（同上偵查卷第三、四頁）。足認被告出於任意性之自
    白，確與事實相符。本件事證明確，被告傷害犯行堪以認定，應予依法論科。
二、核被告上開所為，係犯刑法第二百七十七條第一項之普通傷害罪。原審認依被告
    之自白、告訴人指訴及前揭診斷證明書，已足認定被告之傷害犯行，乃因檢察官
    之聲請，不經通常審判程序，依刑事訴訟法第四百四十九條第一項（贅載前段）
    、第三項、第四百五十四條第二項、刑法第二百七十七條第一項、第四十一條第
    一項（漏載前段）、罰金罰鍰提高標準條例第一條前段、第二條等規定，逕以簡
    易程序，判處被告拘役五十五日，如易科罰金以三百元折算一日。其認事用法均
    無違誤，量刑亦屬妥適，被告仍執前詞，指摘原審判決不當，自無理由，應予駁
    回。惟查，被告前未曾受有期徒刑以上刑之宣告，有臺灣高等法院被告全國前案
    紀錄表在卷可考，其上訴後，於本院九十二年五月二十一日調查庭訊中，復經當
    庭向告訴人誠摯道歉，賠償告訴人新台幣一萬七千五百元，而取得告訴人諒解（
    見本院九十二年五月二十一四訊問筆錄第三頁），此外並審酌其傷害犯行，係雙
    方爭執不下之突發行為，顯係因一時衝動失慮所致，經此冗長之偵審程序，當已
    知所警惕，信無再犯之虞，本院認對其所宣告之刑，以暫不執行為適當，爰諭知
    緩刑二年之宣告，以勵自新。
據上論斷，應依刑事訴訟法第四百五十五條之一第三項、第三百六十八條，刑法第七
十四條第一款，判決如主文。
本案經檢察官楊朝森到庭執行職務
中    華    民    國      九十二      年      六      月      三十      日
                                      臺灣臺北地方法院刑事第六庭
                                        審判長法  官  黃  程  輝
                                              法  官  黃  雅  芬
                                              法  官  吳  秋  宏
右正本證明與原本無異。
本件不得上訴。
                                              書記官  林  碧  華
中    華    民    國      九十二      年      六    月        三十      日
附錄本案論罪科刑法條全文：
刑法第二百七十七條
傷害人之身體或健康者，處三年以下有期徒刑、拘役或一千元以下罰金。
犯前項之罪因而致人於死者，處無期徒刑或七年以上有期徒刑；致重傷者，處三年以
上十年以下有期徒刑。


司法院資訊處製作；財團法人民間司法改革基金會備份。
